【裁判字號】    98,訴,3428
【裁判日期】    990309
【裁判案由】    妨害性自主罪
【裁判全文】
臺灣臺中地方法院刑事判決              98年度訴字第3428號
公  訴  人  臺灣臺中地方法院檢察署檢察官
被      告  乙○○
選任辯護人  郭隆偉律師
上列被告因妨害性自主罪案件，經檢察官提起公訴（98年度偵字
第20794號），本院判決如下：
    主    文
乙○○對未滿十四歲之女子犯強制性交罪，處有期徒刑柒年陸月
。
    事    實
一、乙○○明知代號00000000號之女子（下稱A女，民國00年生
    ，真實姓名年籍詳卷）係未滿14歲之人，竟於98年8月27日
    13時許，在其位於臺中縣○○市○○路00巷00弄00號2樓居
    處之客廳，不顧A女之拒絕，違反A女之意願，強行將A女所
    著之短褲及內褲脫去，再以塑膠製之假陽具插入A女之陰道
    ，以此強暴方式對未滿14歲之A女性交得逞。
二、案經A女，及其父訴由臺中縣警察局太平分局移送臺灣臺中
    地方法院檢察署檢察官偵查起訴。
    理    由
一、證人A女於警詢之陳述，係被告以外之人於審判外之陳述，
    惟當事人及辯護人於本院調查證據時，知有第159條第1項不
    得為證據之情形，而未於言詞辯論終結前聲明異議，視為同
    意作為證據，本院審酌該言詞陳述及書面作成時之情況，證
    人A女之陳述具體詳細，並有社工人員在場，亦與被告並無
    怨隙，其供述適當，依刑事訴訟法第159條之5第2項之規定
    ，得做為證據；另證人A女於偵查中之供述，雖亦為被告以
    外之人於審判外之陳述，惟係在檢察官面前所為陳述，且本
    院認為其所供述之內容具體詳盡，並有社工人員在場，雖因
    未滿16歲無具結能力而未具結，惟並無顯不可信之情形，依
    刑事訴訟法第159條之一第2項規定，仍有證據能力。
二、訊據被告乙○○矢口否認有前揭妨害性自主犯行，辯稱：「
    八月二十七日當天在土地公廟是Ａ女說要找我兒子，我也不
    認識她，因為我常帶我兒子去上學，她看到後，她知道我是
    她同學的父親，她叫我曾ｘｘ的父親，問我要去哪裡，我說
    你怎麼知道我，她說她知道我都帶我兒子去學校，她用「你
    兒子」這三個字，說他認識我，我騎機車經過土地公廟，她
    要找我兒子，我說好，我兒子在家，所以我就載他到我家，
    到我家後，我母親和我兒子都在家，她就在我家玩，玩一玩
    後，我就載她回家，我沒有對她性侵；三十日我又帶她到我
    家，因為我本身是從事保全工作，我不是這裡的人，我會到
    處亂逛，到土地公廟又遇到她，她要找我兒子玩，我不知道
    她為何要去土地公廟，我載她到我家找我兒子，我母親和我
    兒子在睡覺，到我家後，他說要找故事書，一會兒我就載她
    回家，載她回家後，她姑姑就說我強姦她，打電話給○○派
    出所的人過來叫我去作筆錄」云云。
三、惟查，被告有前揭犯罪事實，業據證人A女於警詢及偵查中
    指訴歷歷，其指述內容具體詳盡，且其僅○歲之小女孩，卻
    能具體指證被告非以正常陽具性侵，而係以假陽性為性侵害
    之工具，若非身歷其境應無法為此陳述，其並繪製出假陽具
    圖樣在卷，參酌證人A女於98年8月30日至醫院驗傷結果，受
    有處女膜撕裂傷（新傷），及左側小陰唇至處女膜位置有撕
    裂傷，雙側陰道入口有擦傷及紅腫（新傷）等傷害，有國軍
    台中總醫院驗傷診斷書附卷足稽，經本院向該醫院函查結果
    ，亦認為該員（即A女）處女膜前庭、後陰唇繫帶及小陰唇
    的傷害狀況，其於（一）傷處仍呈紅腫、（二）仍有粗糙的
    撕裂邊緣、（三）無明顯纖維化癒合跡象（常發生於14 至
    21天）、（四）前庭處為新磨擦傷口應為3日內，研判應為3
    至4日內之新傷，另外，此年齡之小女生處女膜易呈外顯，
    碰觸會有痛覺，自行引起之傷害可能性很小，但由於後陰唇
    繫帶處有顯裂傷，故判斷可能外物侵入（外物可能為任何長
    條形物或手指等），但非強迫或積極抵抗下侵入等情，另有
    國軍台中總醫院98年12月9日醫中企管字第0980005770號函
    文一份在卷足稽（本院卷第54頁），按證人A女僅係○歲之
    小女孩，其性器官發育應尚未臻成熟，如被假陽具等外物侵
    入，不但會造成處女膜撕裂傷，亦會造成其他附近小陰唇、
    陰道入口處之受傷，證人A女指訴之情節與前揭診斷書、函
    覆內容相符，且證人A女於受性侵害至驗傷前後亦僅為四天
    ，與函文所示內容所稱係3至4天之新傷亦符合，證人A女之
    陳述與事實相符，應可採認，至其於偵查中供稱，其為被告
    性侵係第二次（即8月30日）至被告家中發生乙節，與警詢
    中所稱其為被告性侵係第一次（即8月27日）至被告家中發
    生，所述時間二者不一，應係被告年齡尚小，於98年9月16
    日在偵查中之陳述已在距離案發後多日，記憶較為模糊所致
    ，自應以案發後第四日之警詢中所供述被告犯罪時間，距離
    犯罪時較近，記憶較為清晰之警詢中供述為可採，另外，證
    人甲○○於本院審理中雖證稱：「我的孫子二十八日要返校
    日，我當天叫他起來寫功課，我孫子的同學00000000，當天
    被我的兒子載回家中，我當天都是在那裡看我的孫子做功課
    ，我在那邊看電視，00000000跟我的孫子在那裡寫功課，說
    畫圖要畫外景，我沒有帶他出去玩，00000000的爸爸有帶他
    出去玩，所以她可以畫，寫完作業後，我的家裡有拼圖。他
    們就在那裡玩，我當時是看二十九台的電視，我看到大約兩
    點多，我的孫子還在寫功課，我就起來整理東西，洗東西，
    洗到大約四點多或五點，我說晚了，要載00000000回去，我
    的朋友，剛好做工作回來，也有看到。晚上我就請我的兒子
    將00000000載回去」「平常很少有睡午覺的習慣，因為平常
    我都睡到十點」等語（本院卷第64頁），惟其於警詢中則陳
    述：「我有與孫子睡午覺的習慣」等語（第20794號偵查卷
    第14頁背面），按證人甲○○係被告之母，其證詞難免有偏
    頗之虞，且其於本院審理中所供稱其很少有睡午覺之習慣，
    與其警詢中所陳述有睡午覺之習慣不符，其既有睡午覺之習
    慣，何以能於當天中午一直持續與證人A女在一起，而未見
    到證人A女為被告性侵？證人甲○○於本院審理中之陳述，
    尚非無瑕疵可指，無法資為被告有利之證據。至證人A女於
    被性侵之後，社工人員因擔心證人A女出現創傷反應，請其
    學校輔導主任及導師留意A女之舉止，事後輔導主任來電表
    示因案主年紀小對性侵害案件，仍懵懵懂懂，尚未發現案主
    出現創傷反應，有台中縣社工人員回覆本院之輔訪紀錄在卷
    可按（本院卷第97頁），證人A女雖未出現被性侵害後之創
    傷反應，但應係其年齡尚小，對性侵害仍處於不太了解之情
    形所致，不能因其未有性侵害後之創傷症即認其未被性侵害
    ，且被害人即因年紀尚小，對性侵害事情尚非了解，其事隔
    三天之後再由被告以機車載至被告之家中，亦與常情無悖，
    不能因此認定被告未有本件犯行，至於證人A女於身體小腿
    等處亦有受傷，此部分業據證人A女之父親於警詢中供稱，
    係其以小棍子毆打，及可能係證人A女騎自行車跌倒所致，
    有警詢筆錄可參，此部分自不影響被告另外對證人A女性侵
    造成陰道等受傷之事實，綜上所述，被告所辯均係事後卸責
    之詞，不足採信，此外，證人A女係被告之子之同班同學，
    為被告所自承，被告自知悉證人A女係未滿14歲之人，本案
    事證明確，被告犯行應堪認定。
四、核被告所為，係犯刑法第222條第1項第2款之對未滿14歲之
    女子犯強制性交罪。被告為成年人，A女為未滿18歲之人，
    為兒童及少年福利法第2條所稱之少年，被告雖係故意對少
    年犯強制性交罪，然因刑法第222條第1項第2款之對未滿14
    歲之女子犯強制性交罪，就被害人係少年已定有特別處罰規
    定，依兒童及少年福利法第70條第1項但書之規定，自毋庸
    再依該條第1項前段之規定加重其刑，附此敘明。爰審酌被
    告前無犯罪前科，有台灣高等法院被告前案紀錄表可參，其
    利用被害人係其兒子之同學，而對年僅○歲之被害人犯罪，
    惡性不輕，案發後均未賠償被害人民事損害，及其平日生活
    情形、智識等一切情狀，量處如主文所示之刑。
三、據上論斷，應依刑事訴訟法第二百九十九條第一項前段，刑
    法第二百二十二條第一項第二款，判決如主文。
中    華    民    國    99    年    3     月    9     日
                  刑事第一庭    審判長法  官  何志通

                                      法  官  許惠瑜

                                      法  官  林清鈞

以上正本證明與原本無異。
如不服本判決應於收受判決後10日內向本院提出上訴書狀，並應
敘述具體理由；其未敘述上訴理由者，應於上訴期間屆滿後20日
內向本院補提理由書（均須按他造當事人之人數附繕本）「切勿
逕送上級法院」。
                                書記官  陳貴卿
中    華    民    國    99    年    3    月      9    日

附錄論罪科刑法條
中華民國刑法第222條
（加重強制性交罪）
犯前條之罪而有下列情形之一者，處 7 年以上有期徒刑：
一、二人以上共同犯之者。
二、對未滿十四歲之男女犯之者。
三、對精神、身體障礙或其他心智缺陷之人犯之者。
四、以藥劑犯之者。
五、對被害人施以凌虐者。
六、利用駕駛供公眾或不特定人運輸之交通工具之機會犯之者。
七、侵入住宅或有人居住之建築物、船艦或隱匿其內犯之者。
八、攜帶兇器犯之者。
前項之未遂犯罰之。

司法院資訊處製作；財團法人民間司法改革基金會備份。
